臺灣屏東地方法院刑事判決　　　　　　　　　　　　　九十一年度訴字第一八九號
　　公　訴　人　臺灣屏東地方法院檢察署檢察官
　　被　　　告　庚○○
　　指定辯護人　本院公設辯護人　己○○
　　被　　　告　癸○○
右被告因強盜等案件，經檢察官提起公訴（九十一年度偵字第五○八號、六五一號、
八九一號、九四八號）本院判決如左：
    主  文
庚○○共同連續意圖為自己不法之所有，以恐嚇使人將本人之物交付，處有期徒刑貳
年，又共同連續於夜間侵入住宅竊盜，處有期徒刑壹年，應執行有期徒刑貳年拾月。
癸○○共同竊盜，處有期徒刑參月，如易科罰金，以參佰元折算壹日，緩刑貳年。
    事  實
一、庚○○意圖為自己不法之所有，本於恐嚇取財之概括犯意，於民國九十年十月十
    五日十四時，持其所有之魚刀一把進入屏東縣東港鎮○○街四十九號便利商店，
    將魚刀置於櫃台上，以此加害他人生命之方法，通知櫃檯人員陳姿呤，致陳姿呤
    心生畏懼陷於不安之狀態，而將店內現款新台幣（下同）一千零五十元交予庚○○；庚○○又於九十一年十一月十六日與年籍不詳之成年人「鄭龍進」，本於犯
    意之聯絡於九十年十一月十六日十一時，至屏東縣東隆里東隆街二一之五號便利
    商店前，由「鄭龍進」以機車在門口接應，庚○○則持魚刀進入店內，並且將魚
    刀放在櫃台上，以此加害他人生命之方法，通知櫃檯人員丙○○，致丙○○心生
    畏懼，而將店內現款新台幣二千六百元交予庚○○，庚○○取得現款後迅速跑到
    門外，跳上接應之機車後座逃離現埸，後來將魚刀連同行竊機車用之鑰匙（詳下
    述）一同丟棄東港港內，現款則花用費失。
二、庚○○又另行起意，意圖為自己不法之所有，本於竊盜之概括犯意，分別與具有
    犯意聯絡之癸○○、陳明修等人或單獨一人於下列時地行竊：
    （一）、庚○○與癸○○係朋友關係，於九十年八月下旬某日，二人在屏東縣東
            港鎮鎮○路一一二號癸○○住處聊天，癸○○因行動不便，需要機車代
            步，乃與庚○○謀議，推由庚○○出面竊取機車，癸○○則支付一千元
            予庚○○作為代價，談妥之後，庚○○乃於於九十年八月三十日凌晨一
            時許，至屏東縣東港鎮○○路五四號前以自備機車鑰匙竊取辰○○所有
            之車號ＷＮＰ─七四五號機車，得手後將車子騎至東港東隆宮牌樓前交
            予癸○○（後來車了有尋獲，但車牌已遺失）。
    （二）、庚○○於九十年十一月二十日十一時許至屏東縣東港鎮○○○街六十五
            巷三十九號甲○○○處前，竊取甲○○○所有市價約新台幣（下同）四
            千元之油魚子二只，得手後供己食用。
    （三）、庚○○與陳明修二人於九十年十一月二十五日十六時許至屏東縣東港鎮
            ○○里○○街二十七號卯○○住處前，竊取卯○○所有市價約五千元之
            油魚子二只，得手共同食用。
    （四）、庚○○與陳明修二人於九十年十二月五日夜間二十時許至屏東縣東港鎮
            ○○○街二十一號丑○○住宅前，由庚○○在屋外監視把風，並推由陳
            明修進入丑○○住宅內竊取丑○○置於酒櫥內之威士忌酒二瓶（市價約
            四千元），得手共同飲用。
    （五）、庚○○與陳明修二人於九十年十二月十五日十二時許至屏東縣東港鎮○○路六號丁○○住處前，竊取丁○○所有市價約六千元之烏魚子二只，
            得手共同食用。
    （六）、庚○○與陳明修二人於九十年十二月二十日十五時許至屏東縣東港鎮○○路大眾牛排館（簡易鐵棚），乘牛排館主人乙○○中午休息的時候，
            竊取乙○○置於鐵棚內之東芝牌電視一台（市價約一萬五千元，已被其
            二人丟掉）。
    （七）、庚○○於九十年十二月二十日二十二時許至屏東縣東港鎮○○路七十四
            號壬○○住處前，竊取壬○○所有市價約二千元之油魚子一只，得手後
            供己食用。
    （八）、庚○○於九十年十二月三十日夜間二十時進入屏東縣東港鎮○○里○○
            街五號一樓子○○住宅內，徒手竊取子○○所有之聯強電腦主機一部（
            市價約四萬六千元千元），得手後以三千元轉賣予知情之楊坤財（檢察
            官偵辦中）。
    （九）、庚○○與陳明修二人於九十一年一月二日二十四時許至屏東縣東港鎮○○街三五○之五號寅○○住宅前，由庚○○在屋外監視把風，並推由陳
            明修進入寅○○住宅內，著手搜取寅○○屋內之財物，因為屋主發覺而
            逃離以致未能得逞。
    （十）、庚○○又於九十一年一月三日上午九時許在屏東縣東港鎮○○路大易通
            訊行前以其自備機車鑰匙竊取戊○○所有之ＷＬＨ─九三七號機車，得
            手後供己騎用，於翌日下午騎乘該機車前往東港兔寶寶電動玩具店打電
            玩時，為車主戊○○之胞弟李健昌報警查獲，警方深入偵辦後發現許啟
            雄涉有重嫌，於九十一年一月十四日將之拘提到案，並陸續查得上情（
            上開竊取機車之鑰匙已丟入港內）。
三、案經屏東縣警察局東港分局報請台灣屏東地方法院檢察署檢察官偵查起訴及本院
    依職權查明併為審理。
    理  由
一、被告庚○○對於上開恐嚇取財及竊盜之犯行已經供承明白，另共犯陳明修亦供稱
    的確曾與被告庚○○行竊他人財物之事實，此與被害人辛○○、丙○○、辰○○
    、陳貴密、卯○○、丑○○、丁○○、乙○○、壬○○、子○○、寅○○、戊○○所指訴遭恐嚇取財及遭竊之情節相符，並有車輛竊盜資料個別查詢報表、贓物
    領據一紙、被告作案騎乘機車相片附卷可稽，事證已經非常明確，雖其於本院審
    理時另稱：第二次恐嚇取財係伊一人單獨所為云云。然被告庚○○確與另一名叫
    「鄭龍進」之人參與犯案，已據其於警偵訊中供認至為明確，何況，被害人丙○○亦先後指證：「被告庚○○取得錢財即有人在門外以機車接應逃逸等語」，足
    見其後來辯稱只有其一人犯案，應非實在。本件被告庚○○之犯行應可認定。
二、被告癸○○否認上開竊取機車犯行，辯稱：「庚○○看我行動不方便，主動牽一
    台機車來賣給我，並非我要他去偷車」等語。但查，被告癸○○與庚○○於九十
    年八月下旬某日在其住處聊天時，向庚○○表示因行動不便，需要機車代步，二
    人乃商議推由庚○○出面竊取機車，被告癸○○則支付一千元作為代價，庚○○
    乃前去竊取上開ＷＮＰ─七四五號機車，得手後將車子騎至東港東隆宮牌樓前交
    予被告癸○○等事實，已據共同被告庚○○於警偵訊及本院審理時指陳明確。共
    同被告庚○○與癸○○係朋友關係，自無任意指證之必要，參以被告癸○○於警
    訊時亦承認有請庚○○去偷車子等情，堪認共同被告庚○○之指訴應屬可信，被
    告癸○○所辯，顯為卸責之詞，不足採信。此外復有車輛竊盜資料個別查詢報表
    、贓物領據一紙在卷可供參考，其犯行應可認定。
三、核被告庚○○將魚刀置於商店櫃台上致使櫃台人員心生畏懼而交付財物之行為，
    係犯刑法第三百四十六條第一項之恐嚇取財罪，其上開第（一）、（二）、（三
    ）、（五）、（六）、（七）、（十）之竊取他人財物之犯行，係犯刑法第三百
    二十條第一項之普通竊盜罪，其上開第（五）、（八）夜間侵入住宅竊取他人財
    物既遂之犯行，係犯刑法第三百二十一條第一項第一項之夜間侵入住宅竊盜既遂
    罪，另第（九）之犯行，則係犯刑法第三百二十一條第一項第一項之夜間侵入住
    宅竊盜未遂罪，公訴人認上開第（五）、（八）、（九）等犯行係犯刑法第三百
    二十條第一項之普通竊盜罪，其起訴法條容有未洽，應予變更之。又被告庚○○
    將魚刀放在櫃台上，並未進一步有何動作，其並供稱其僅單純要恐嚇對方而已，
    而被害人遇此況狀，亦可自櫃檯後方逃走，且其等並無何要抗拒之竟念或舉動即
    將錢財交出，尚難認其等已達於不能抗拒之地步，被告庚○○主觀上僅有恐嚇取
    財之意思，客觀上其行為亦未讓對方達於不能抗拒之地步，其行為僅構成恐嚇取
    財罪而已，公訴人認係構成強盜罪，起訴法條亦有未洽，應予以變更之。被告庚○○與「鄭龍進」就恐嚇取財犯行有犯意聯絡及行為之分擔，為共同正犯，又其
    與癸○○就第（一）之竊盜行為及與共犯陳明修就第（三）、（四）、（五）、
    （六）、（九）之竊盜犯有犯意聯絡及行為分擔，為共同正犯，被告庚○○先後
    二次恐嚇取財犯行，時間緊接、犯罪構成要件相同，顯係基於概括犯意而為之，
    為連續犯，應論以一罪，並加重其刑，其多次所犯普通竊盜、夜間侵入住宅竊盜
    既遂、未遂之犯行，時間緊接、犯罪構成基本要件相同，顯係基於概括犯意而為
    之，為連續犯，應論以一夜間侵入住宅竊盜既遂之一罪，並加重其刑，公訴事實
    未敘及其竊取被害人戊○○機車之事實，惟此部分與起訴書所載之竊犯行顯具有
    連續犯之裁判上一罪關係，為起訴效力所及，本院自應併為審理，被告許啟所犯
    上開二罪間，犯意各別，行為互異，又無何裁判上一罪之關係，自應分別論罪，
    合併處罰。爰審酌被告二人之素行、犯罪動機、目的、手段、所生危害及其犯後
    能度等一切情狀，分別量處如主文之刑，並就被告癸○○部分諭知易科罰金之算
    標準。又被告癸○○未曾受有期徒刑以上刑之宣告，此有台灣屏東地方法院檢察
    署刑案資料查註可參，其經此刑之宣告，應所警惕而無再犯之虞，且其行動不便
    ，尚在治療中，是以，本院認其所犯之宣告刑以暫不執行為適當，爰併諭知緩刑
    二年，以啟自新。被告庚○○作案所用之魚刀、機車鑰匙均已被其投入東港港彎
    中，依一般人通念顯已滅失，自不必另為沒收之諭知。另公訴人雖請求就被告庚○○宣告強制工作，惟按保安處分係對受處分人將來之危險性所為拘束其身體、
    自由等之處置，以達教化與治療之目的，乃為刑罰之補充制度，若施以一般刑罰
    已可達到效果，即不必再令入強制工作之必要，本件被告庚○○並未有何犯罪之
    紀錄，有前科表可參，足見其並非劣根性之人，而且其所竊取之物品價值並不高
    （所偷油魚子，洋酒係供已食用），亦非計畫性之犯案，因此，本院認依其情節
    ，諭知法定徒刑已足以收矯治之效果，尚無需併予宣告強制工作之保安處分，併
    此指明。
據上論斷，依刑事訴訟法第二百九十九條第一項前段、第三百條，刑法第二十八條、
第五十六條、第三百二十一條第一項第一款、第三百四十六條第一項、第五十一條第
五款、第七十四條第一款，罰金罰鍰提高標準條例第一條前段、第二條，判決如主文
。
中      華      民      國      九十一      年      四    月  二十六    日
              法  官  黃  國  永
右正本證明與原本無異。
如不服本判決應於收受本判決後送達後十日內向本院提出上訴書狀，其未敘述上訴理
由者，並得於提起上訴後十日內向本院補提理由書狀（均須按他造當事人之人數附繕
本 ）「切勿逕送上級法院」
                                          書記官   黃嘉慶
中      華      民      國      九十一      年      四    月    二十六  日
犯竊盜罪而有左列情形之一者，處六月以上五年以下有期徒刑：
一、於夜間侵入住宅或有人居住之建築物、船艦或隱匿其內而犯之者。
第三百四十六條第一項：
意圖為自己或第三人不法之所有，以強暴、脅迫、藥劑、催眠術或他法，至使不能抗
拒，而取他人之物或使其交付者，為強盜罪，處五年以上有期徒刑。
附表
